【裁判字號】    99,交聲,1228
【裁判日期】    990723
【裁判案由】    交管條例聲異
【裁判全文】
臺灣板橋地方法院交通事件裁定        99年度交聲字第1228號
原處分機關  交通部公路總局臺北區監理所板橋監理站
異  議  人
即受處分人  乙○○
上列異議人即受處分人因違反道路交通管理處罰條例案件，對於
交通部公路總局臺北區監理所板橋監理站民國99年5 月10日板監
裁字第裁41－C00000000 號違反道路交通管理事件裁決書所為之
處分（原舉發通知單案號：臺北縣政府警察局北縣警交大字第C0
0000000 號）聲明異議，本院裁決如下：
    主    文
異議駁回。
    理    由
一、原處分意旨略以：異議人即受處分人乙○○於民國98年6 月
    26日晚上10時15分許，因騎乘車牌號碼N2M —829 號重型機
    車，行經臺北縣板橋市○○街、新生街口時，因「闖紅燈（
    公館街左轉新生街）」，由臺北縣政府警察局海山分局新海
    派出所逕行填掣北縣警交大字第C00000000 號舉發違反道路
    交通管理事件通知單對受處分人舉發「闖紅燈（公館街左轉
    新生街）」之違規，並移送原處分機關處理。嗣經原處分機
    關於99年5 月10日依道路交通管理處罰條例第第53條第1 項
    、第63條第1 項第3 款及違反道路交通管理事件統一裁罰基
    準及處理細則第41、43、44、67條規定，以板監裁字第裁41
    －C00000000 號違反道路交通管理事件裁決書認定受處分人
    「駕車行經有燈光號誌管制之交岔路口闖紅燈」而裁處罰鍰
    新臺幣（下同）2,700 元，並記違規點數3 點在案。
二、異議意旨略以：伊固不否認有於上開時、地騎乘車牌號碼N2
    M—829號重型機車之情，然矢口否認有何違規情事，並辯稱
    ：伊過去時係黃燈，並沒有闖紅燈，可是卻遭後方追至之警
    員告知闖紅燈云云，是本件違規舉發及裁處，實難令人甘服
    ，為此聲明異議，請求撤銷原裁決處分云云。
三、按道路交通管理處罰條例所稱之汽車，包括機器腳踏車，道
    路交通管理處罰條例第3 條第8 款定有明文。次按汽車駕駛
    人，行經有燈光號誌管制之交岔路口闖紅燈者，處新1,800
    元以上5,400 元以下罰鍰；又汽車駕駛人駕駛汽車違反道路
    交通管理處罰條例第53條規定者，除應依該條所規定之罰鍰
    處罰外，並予記違規點數3 點，道路交通管理處罰條例第53
    條第1 項、第63條第1 項第3 款分別定有明文。
四、觀諸證人即警員甲○○於本院調查時具結證陳：當天伊係騎
    乘機車執行機動的巡邏勤務，本來是騎在異議人前面，在那
    邊等紅燈，然後異議人就從伊身旁騎過，進而從公館街左轉
    新生街，又當天異議人騎乘機車搭載他老婆，當場也有跟伊
    求情，所以對異議人有印象等語歷歷（見本院卷第14背面頁
    ），由證人甲○○係於執行勤務當中，偶然發現本件違規事
    實，衡情應無設詞攀誣，或虛構違規事實以陷害異議人之可
    能。況警員執行公務時，本身即受有行政懲處責任之監督，
    且其到庭具結作證，更係以刑事責任擔保其證言之真實性，
    故證人前開證述內容，以及其所記錄舉發之本件違規事實，
    應無不可採信之處。至異議人辯稱：當天係闖黃燈云云，惟
    證人甲○○另證稱：當時若異議人係闖黃燈，伊不會開單，
    因為這是有爭議的情況等語明確（見本院卷第15至15背面頁
    ），足見異議人所辯，顯係事後卸責之詞，不足為採。
五、綜上所述，本件異議人違規事證明確，原處分機關依道路交
    通管理處罰條例第53條第1 項等規定，裁處異議人罰鍰2,70
    0 元，核無違誤，異議人之異議為無理由，應予駁回。
六、據上論斷，應依道路交通管理處罰條例第87條第2 項，道路
    交通案件處理辦法第19條，裁定如主文。
中    華    民    國    99    年    7     月    23    日
                  交通法庭  法  官    連  雅  婷
以上正本證明與原本無異。
如不服本裁定應於送達後五日內向本院提出抗告狀。
                            書記官    郭  晉  良
中    華    民    國    99    年    7     月    23    日

司法院資訊處製作；財團法人民間司法改革基金會備份。
